臺灣新竹地方法院民事簡易判決
110年度竹北簡字第164號
原      告  渣打國際商業銀行股份有限公司

法定代理人  龐維哲  
訴訟代理人  李秀花  

            鄭宇辰  
被      告  王柏凱即王在明

上列當事人間請求返還消費借貸款事件，本院於民國110年7月30
日言詞辯論終結，判決如下：
    主  文
被告應給付原告新臺幣貳拾玖萬伍仟參佰貳拾伍元。
訴訟費用新臺幣參仟貳佰元由被告負擔。
本判決第一項得假執行。但被告如以新臺幣貳拾玖萬伍仟參佰貳
拾伍元為原告預供擔保，得免為假執行。
    事實及理由
一、原告主張：被告於民國94年7月8日、95年3月17日依序向新
    竹國際商業銀行股份有限公司(嗣更名為渣打國際商業銀行
    股份有限公司，即原告現今公司名稱)借款各30萬元（下合
    稱系爭消費借貸），約定利息依定儲指數利率加碼浮動計算
    ，並按月分期攤還本息，倘未依約定還本或繳息時，即喪失
    分期攤還之權利，惟被告迄今尚欠新臺幣（下同）29萬5,32
    5元，依約視為全部到期，原告屢次催討被告均置之不理，
    爰依消費借貸法律關係提起本件訴訟，聲明：如主文第1項
    所示。
二、被告則以：伊目前癌症末期，收入有限，並非故意不還款，
    之前有辦理協商，繳款約3年，不知為何現在還有這麼多金
    額，沒有留存清償證明等語，資為抗辯，爰答辯聲明求為駁
    回原告之訴。
三、按，請求履行債務之訴，原告就其所主張債權發生原因之事
    實，有舉證之責任，若被告自認此項事實而主張該債權已因
    清償而消滅，則清償之事實，應由被告負舉證之責任，最高
    法院109年度台上字第1329號判決意旨參見。查，原告主張
    上開事實，業據其提出行政院金融監督管理委員會函文、94
    年7月8日借據、95年3月17日借據、定儲利率指數表、客戶
    往來明細查詢等件為證（附於本院卷第6〜13頁），被告對於
    系爭消費借貸存在之事實既不爭執，自應由被告就系爭債務
    已部分清償負舉證責任，然被告並未提出相關清償證明，本
    院無從為有利於被告之認定，至於個人經濟狀況與健康因素
    尚無礙系爭消費借貸事實之認定，亦非得作為拒絕清償之合
    法事由，是本院依調查證據之結果，堪信原告主張被告積欠
    29萬5,325元屬實。從而，原告依消費借貸之法律關係，請
    求被告給付如主文第1項之金額，為有理由，應予准許，爰
    判決如主文第1項所示。又，本判決係就民事訴訟法第427條
    第1項訴訟適用簡易程序所為被告敗訴之判決，爰依民事訴
    訟法第389條第1項第3款之規定，應職權宣告假執行，本院
    併依民事訴訟法第436條第2項、第392條第2項職權宣告被告
    於預供擔保後，得免為假執行，如主文第3項所示。
四、本件判決基礎已臻明確，兩造其餘所提出之攻擊防禦方法、
    訴訟資料，經核與判決基礎不生影響，爰不一一論、駁。
五、訴訟費用之負擔：本件訴訟標的金額或價額29萬5,325元，
    應徵第一審起訴裁判費3,200元，已由原告預納，有收據乙
    紙在卷（見本院卷第4頁反面），依民事訴訟法第78條之規
    定，定其負擔如主文第2項所示。　　
中　　華　　民　　國　　110 　年　　8 　　月　　13　　日
                 竹北簡易庭   法　官　周美玲
以上正本係照原本作成。
被告如對本判決上訴，須於判決送達後20日內向本院提出上訴狀，應一併繳納上訴審裁判費暨添具繕本1件，同時繳納第二審上訴費用新臺幣4,800元。　　　　　　　　　　　　　　　　
中　　華　　民　　國　　110 　年　　8 　　月　　13　　日
                              書記官　王  明